臺灣高等法院臺中分院刑事裁定　　　　　 96年度抗字第539號
抗告人
即被告　甲○○
上列抗告人因違反常業洗錢等案件，不服台灣彰化地方法院中華
民國96年5月28日裁定（96年聲字第897號），提起抗告，本院裁
定如下：
    主  文
抗告駁回。
    理  由
一、本件抗告意旨略以：抗告人位於台中市○○區○○里○○路
    ○段22之3號之住所並未黏貼送達通知書，其信箱或其他位置
    亦未黏貼通知書，並未依刑事訴訟法第62條准用民事訴訟法
    第138條第1項之規定合法送達，應不生合法送達之效力。又
    刑事判決影響人權甚鉅，判決之送達又係法院之職權與義務
    ，故對合法送達與否發生爭議時，應作有利於當事人之解釋
    ，以保障當事人之訴訟權及人權。
二、按當事人須非因過失，遲誤上訴之期間者，始有聲請回復原
    狀之可言，此觀諸刑事訴訟法第67條第1項規定自明； 又送
    達，於應受送達人之住居所、事務所或營業所為之。於應送
    達處所不獲會晤應受送達人時，得將文書付與有辨別事理能
    力之同居人、受僱人或應送達處所之接收郵件人員。送達，
    不能依前2條規定為之者， 得將文書寄存送達地之地方自治
    或警察機關，並作送達通知書2份，1份黏貼於應受送達人住
    居所、事務所、營業所或其就業處所門首， 另1份置於該送
    達處所信箱或其它適當位置，以為送達。寄存送達，自寄存
    之日起，經10日發生效力，為民事訴訟法第138條所明定 ，
    此項規定，依刑事訴訟法第62條規定，於刑事訴訟準用之。
    又刑事案件文書依上揭規定為寄存送達，應受送達人究於何
    時前往領取應送達文書，或並未前往領取，於送達之效力並
    無影響。（最高法院89年度台上字第2501號判決意旨參照）
三、經查：本件抗告人所犯常業洗錢案件，業經台灣彰化地方法
    院於95 年6月30日宣判， 且於95年7月14日寄存於臺中市警
    察局第五分局文昌派出所，並作通知書2份，1份黏貼於應受
    送達人住居所門首， 1份置於該送達處所信箱或其他適當位
    置，以為送達，此有台灣彰化地方法院93年度訴字第1398號
    全卷所附送達回證、法務部戶役政連結作業系統個人基本資
    料在卷可憑，此核與原審於進行審理93年度訴字第1398號常
    業洗錢案件期間，曾傳訊抗告人應於95年6月13日到庭， 而
    該次審理傳票之送達亦因於上開地址未獲會晤本人，亦無受
    領文書之同居人或受僱人，乃將該審理傳票以寄存送達之方
    式為之，而被告仍如期到庭應訊之情形相同，亦有原審93年
    度訴字第1398號刑事案件所附上開審判筆錄及送達證書在卷
    可憑，足認本案之原審判決正本已按抗告人之上開住所送達
    ，而依法寄存於臺中市警察局第五分局文昌派出所，並作通
    知書2份，1份黏貼於應受送達人住居所門首， 1份置於該送
    達處所信箱或其他適當位置，自己合法為送達，從而，本案
    原審判決正本既按抗告人之上開住所，依法於95年7月14 日
    將應送達之文書 (判決正本) 寄存於送達地之警察機關即臺
    中市警察局第五分局文昌派出所，自應於寄存送達之日起經
    10日 (即95年7月24日)，該份判決書已生合法送達之效力。
    是以，本件抗告人聲請回復原狀於法無據，原審以本件聲請
    回復原狀並無理由而予駁回，經核於法並無不合，抗告人仍
    執前詞抗告，其抗告為無理由，應予駁回。
據上論結，應依刑事訴訟法第412條，裁定如主文。
中　　華　　民　　國　　96　　年　　8　 　月　　27　　日
            刑事第二庭    審判長法　官  李  璋  鵬
                                法　官  胡  森  田
                                法　官  蕭  錦  鍾
上列正本證明與原本無異。
如不服本裁定，應於收受送達後5日內向本院提出抗告書狀 ，其
未敘述抗告之理由者，應於提起抗告後10日內向本院補提理由書
狀。
                                書記官  蕭  訓  慧
中　　華　　民　　國　　96　　年　　8 　　月　　28　　日
